【裁判字號】    95,交聲,229
【裁判日期】    951014
【裁判案由】    違反道路交通管理處罰條例聲明異議
【裁判全文】
臺灣新竹地方法院交通事件裁定         95年度交聲字第229號
    原處分機關  交通部公路總局新竹區監理所
    異  議  人
    即受處分人  甲○○
                          號
上列異議人即受處分人因違反道路交通管理處罰條例案件，對於
交通部公路總局新竹區監理所民國95年3月7日所為之竹監自字第
裁50-EZ0000000號違反道路交通管理事件裁決書，聲明異議，本
院裁定如下：
      主  文
異議駁回。
    理  由
一、(1)按受處分人不服道路交通管理處罰條例第8條所定主管機
    關所為之處罰者，得於接到裁決書之翌日起20日內，向管轄
    地方法院聲明異議，道路交通管理處罰條例第87條第1項定
    有明文；又交通法庭認聲明異議不合法律上之程式，且無從
    補正者，應以裁定駁回之，道路交通案件處理辦法第18條亦
    定有明文。(2)關於交通違規通知單之送達，得由行政機關自
    行或交由郵政機關送達；於無法依行政程序法第72條及第73
    條為送達時，得將文書寄存送達地之地方自治或警察機關，
    並作送達通知書兩份，一份黏貼於應受送達人住居所、事務
    所、營業所或其就業處所門首，另一份交由鄰居轉交或置於
    該送達處所信箱或其他適當位置，以為送達。前項情形，由
    郵政機關為送達者，得將文書寄存於送達地之郵政機關，行
    政程序法第74條第1項及第2項亦定有明文。
二、原處分意旨略以：異議人即受處分人甲○○所有之車號G4-6
    820號自小客車，於民國94年8月11日下午4時10分許，停放
    於新竹市○○○○路邊停車場，因未依規定繳費，經新竹市
    交通局填製Z0000000號違規單，舉發異議人有違反道路交通
    管理處罰條例第56條第1項第11款之規定。異議人不服舉發
    事實，向原處分機關提出申訴，惟經原處分機關函請舉發單
    位調查後，原舉發單位以新竹市政府95年7月19日府交停字
    第0950071750號函覆認異議人確有前述違規行為，原處分機
    關乃於95年3月7日以竹監自字第裁50-EZ0000000號（下稱裁
    決書），依據道路交通管理處罰條例第56條第1項第11款之
    規定，裁處異議人新臺幣（下同）1,200元罰鍰。
三、聲明異議意旨略以：異議人之自小貨車G4-6820於94年8月11
    日由二哥開至新竹事後火車站，路邊停車，因停車費未繳而
    導致95年6月25日路檢被開無照駕駛，才得知駕駛執照已被
    註銷。95年7月22日經向新竹區監理所申訴，表明未收到停
    車費催繳單及裁決書，為此聲明異議云云。
四、經查：
（一）查本件異議人即受處分人甲○○之設籍地址為「新竹縣芎
      林鄉○○路383號」，為異議人所不否認，原處分機關將
      本件裁決書交付郵政機關以雙掛號郵寄方式投遞至異議人
      之上開住所，郵務士於95年3月13日將上開裁決書送達於
      上址時不獲會晤異議人，故依行政程序法第74條第2項之
      規定，將該裁決書寄存送達於芎林郵局等事實，有原處分
      機關出具之上開裁決書、送達證書等件在卷可稽，異議人
      亦於聲明異議狀中表示已向郵局收受寄存送達之上開裁決
      書，依上開規定，本件裁決書已於95年3月13日合法送達
      於異議人，應堪認定。
（二）次查，本件異議人遲至95年8月4日提出本件異議，顯已逾
      道路交通管理處罰條例第87條第1項所規定之20日不變期
      間，有聲明異議陳述意見書1份在卷可參，其聲明異議不
      合法律上之程式，且無從補正，核諸首揭規定、說明，自
      應將異議人之異議駁回。
四、據上論斷，應依道路交通案件處理辦法第18條，裁定如主文
    。
中    華    民    國    95    年    10    月    14    日
                            交通法庭法    官    黃美文
以上正本證明與原本無異。
如不服本裁定，應於裁定送達後5日內向本院提出抗告狀。
中    華    民    國    95    年    10    月    14    日
                                    書 記 官    陳怡芳
附錄：
行政程序法第68條：
送達由行政機關自行或交由郵政機關送達。
行政機關之文書依法規以電報交換、電傳文件、傳真或其他電子
文件行之者，視為自行送達。
由郵政機關送達者，以一般郵遞方式為之。但文書內容對人民權
利義務有重大影響者，應為掛號。
文書由行政機關自行送達者，以承辦人員或辦理送達事務人員為
送達人；其交郵政機關送達者，以郵務人員為送達人。
前項郵政機關之送達準用依民事訴訟法施行法第三條訂定之郵政
機關送達訴訟文書實施辦法。
行政程序法第72條：
送達，於應受送達人之住居所、事務所或營業所為之。但在行政
機關辦公處所或他處會晤應受送達人時，得於會晤處所為之。
對於機關、法人、非法人之團體之代表人或管理人為送達者，應
向其機關所在地、事務所或營業所行之。但必要時亦得於會晤之
處所或其住居所行之。
應受送達人有就業處所者，亦得向該處所為送達。
行政程序法第73條：
於應送達處所不獲會晤應受送達人時，得將文書付與有辨別事理
能力之同居人、受僱人或應送達處所之接收郵件人員。
前項規定於前項人員與應受送達人在該行政程序上利害關係相反
者，不適用之。
應受送達人或其同居人、受僱人、接收郵件人員無正當理由拒絕
收領文書時，得將文書留置於應送達處所，以為送達。
行政程序法第74條：
送達，不能依前二條規定為之者，得將文書寄存送達地之地方自
治或警察機關，並作送達通知書兩份，一份黏貼於應受送達人住
居所、事務所、營業所或其就業處所門首，另一份交由鄰居轉交
或置於該送達處所信箱或其他適當位置，以為送達。
前項情形，由郵政機關為送達者，得將文書寄存於送達地之郵政
機關。
寄存機關自收受寄存文書之日起，應保存三個月。


司法院資訊處製作；財團法人民間司法改革基金會備份。
